臺灣高等法院民事裁定　　　　　　　　　96年度抗字第1383號
再抗告人　　坡心商業股份有限公司
法定代理人　甲○○
上列再抗告人因與相對人丙○○、乙○○間聲明異議事件，對於
中華民國九十六年九月四日本院所為裁定，提起抗告，本院裁定
如下：
    主  文
再抗告駁回。
再抗告費用由再抗告人負擔。
    理  由
一、按對於抗告法院之裁定再為抗告，僅得以其適用法規顯有錯
    誤為理由，並經原法院之許可者為限。前項許可，以原裁定
    所涉及之法律見解具有原則上之重要性者為限。新修正民事
    訴訟法第四百八十六條第四、五項定有明文。足見對於抗告
    法院以抗告有理由而廢棄或變更原裁定之裁定，或以無理由
    而駁回其抗告之裁定再為抗告，僅得以其適用法規顯有錯誤
    為理由，並經原法院之許可者為限，且「前項許可以原裁定
    所涉及之法律見解具有原則上之重要性者為限。」其立法理
    由載明：「為維持第三審為法律審之特性，並兼顧保障當事
    人權利及合理分配司法資源之要求，對於抗告法院以抗告有
    理由而廢棄或變更原裁定之裁定，或以抗告無理由而駁回其
    抗告之裁定再為抗告，僅得以其適用法規顯有錯誤為理由，
    並經原法院之許可者為限，始得再為抗告」所謂適用法規顯
    有錯誤，應以判決違背法規或現存判例解釋者，或法院所為
    之裁定，就其取捨證據所確定之事實適用法規顯有錯誤而言
    。而所謂法律見解具有原則上之重要性者，係指所涉及之法
    律問題意義重大而有加以闡釋之必要者而言。故提起再抗告
    ，除須以原裁定適用法規顯有錯誤為其理由外，尚須以原裁
    定所涉及之法律問題意義重大而有加以闡釋必要，並經原法
    院之許可，始得謂其再抗告之提起為合法。而原法院對於再
    為抗告，認為不應許可者，依同條第六項準用同法第四百三
    十六條之三第三項之結果，應以裁定駁回其再抗告。
二、再抗告意旨略以：「本件再抗告人對於丙○○、乙○○之分
    配款，提出分配聲明異議，否認系爭債權存在。而該否認系
    爭債權存在，再抗告人已先行提起債務人異議之訴，則依強
    制執行法第四十一條第一項規定，毋庸再行起訴。執行法院
    當等該債務人異議之訴判決確定後再實行分配。再抗告人依
    法提出已為其他訴訟之證明，則執行法院自應將分配款提存
    。故而，執行法院不交付分配款，完全符合強制執行法第四
    十一條之規定，相對人聲明異議，殊無理由，本院裁定未詳
    酌上開第四十一條第一、三項之規定，而依同法第十八條第
    二項規定將原裁定廢棄，有適用法規顯有錯誤。」等語。
三、惟按「債權人或債務人對於分配表所載各債權人之債權或分
    配金額有不同意者，應於分配期日一日前，向執行法院提出
    書狀，聲明異議。」「異議未終結者，為異議之債權人或債
    務人，得向執行法院對為反對陳述之債權人或債務人提起分
    配表異議之訴。但異議人已依同一事由就有爭執之債權先行
    提起其他訴訟者，毋庸再行起訴，執行法院應依該確定判決
    實行分配。債務人對於有執行名義而參與分配之債權人為異
    議者，僅得以第十四條規定之事由，提起分配表異議之訴。
    聲明異議人未於分配期日起十日內向執行法院為前二項起訴
    之證明者，視為撤回其異議之聲明；經證明者，該債權應受
    分配之金額，應行提存。」強制執行法第三十九條第一項、
    第四十一條第一、二、三項定有明文。是以債務人對於有執
    行名義而參與分配之債權人為異議者，僅得以第十四條規定
    之事由，提起分配表異議之訴，不得提起其他訴訟，自無所
    謂「毋庸再行起訴」可言。再抗告人為本件強制執行之債務
    人，而相對人為有執行名義而參與分配之債權人，依法自僅
    能提起分配表異議之訴，再抗告人主張毋庸再行起訴，執此
    再抗告，即非可採。況因強制執行法第二章第一節參與分配
    部分對於停止執行並無特別規定，是自應依強制執行法通則
    第十八條規定，需有法定事由經法院裁定准許停止執行，債
    務人並已依裁定提存定相當並確實之擔保，方能停止執行，
    是再抗告人所謂「執行法院當等該債務人異議之訴判決確定
    後再實行分配，故執行法院不交付分配款，完全符合強制執
    行法第四十一條之規定。」云云，顯對強制執行法第三十九
    條、第四十一條規定之規範目的、適用範圍、效力有錯誤之
    認知。再抗告人執此提起再抗告，於法即有未合。況再抗告
    人亦未具體說明所涉及之法律問題有何重大意義而有加以闡
    釋之必要，即本件再抗告法律見解不具有原則上之重要性，
    本院依法亦不得許可。依上開說明，本件再抗告於法不合，
    應予駁回。
四、據上論結，本件再抗告為不合法，爰裁定如主文。
中　　華　　民　　國　　96　　年　　10　　月　　16　　日
                    民事第三庭
                        審判長法　官    林敬修
　　　　　　　　　　　  　　　法　官    黃騰耀
　　　　　　　　　　　　　  　法　官    藍文祥
正本係照原本作成。
如不服本裁定，應於收受送達後10日內向本院提出抗告狀，並應
繳納抗告費新台幣一千元。
中　　華　　民　　國　　96　　年　　10　　月　　17　　日
　　　　　　　　　　　　　　　書記官    顧倪淑貞
